# 期初未分配利润衔接

提问人：cpa201802 时间：2022-02-21 01:18:00
陈老师，您好！初次涉及合并报表，有几个问题请教您一下，望回复，谢谢！
1 、公司的唯一子公司（非全资）本期注销，假设子公司期初股东权益 10 （其中少数股东权益 1 ）【注册资本 22 ，未分配利润-12】，注销时间股东权益 9 （其中少数股东权益0.9），母公司长投初始成本 20 ，现已提 11 的减值准备，期初账面价值是 9 ，
母公司个别报表
借：银行存款 8.1 【注销时收回的现金】
投资收益 0.9 【本期】
资产减值准备 11 【期初】
贷：长期股权投资-成本 20
合并报表
借：未分配利润 0.9
贷：投资收益 0.9
这样处理对吗？
另外编制合并报表时期初未分配利润是上一年母公司和子公司的，本期只有母公司，期初未分配利润不衔接如何处理？
2 、开具信用证发生的手续费现金流是放在筹资里还是支付与其他经营活动里
3 、公司证券证券账户未使用资金会自动参与券商理账（类似余额宝性质，协议约定主要投资一些定期存单、同业存款、国债等），请问这个理账资金需要放在交易性金融资产披露吗，可以放在其他流动资产披露吗，看了几个年报，理财现在放在交易性金融资披露？理财账户产生收益（自动转成份额）企业确认为财务费用-利息，这个是不是需要确认投资收益？
4 、银行账户转证券账户涉及现金流吗，还是在证券账户实际买卖金融资产时确认现金流？
5 、企业主要做贸易，分别与上下游签订合同，合同内容基本相同（只是一个合同是买方一个是卖方），不同点是企业需要现付给上游企业，但下游厂家是收取20%的现款，80%的银行承兑票据（非6+9，主要是地方性小银行），这个是不是需要以净额结算（感觉就是收取资金使用费）？

回答人：chenyiwei
1 、这种情况，被注销的子公司自年初至注销完成日期间的利润表和现金流量表仍需纳入合并报表范围。合并报表中对该期间内该子公司的损益应按比例确认少数股东权益。清算时只需体现分配给少数股东的资产并相应减少少数股东权益即可。
2 、建议作为支付其他与经营活动有关的现金。
3 、应作为交易性金融资产核算和列报。收益列入投资收益。
4 、证券账户内的资金仍可以随时转回，故属于现金及现金等价物。相应地，银行账户和证券资金账户之间的互转不涉及现金流量，在买入、卖出证券时作为投资活动现金流量处理。
5 、按净额核算，本质上是融资性贸易，应确认利息收入，而不是营业收入、成本。